臺灣桃園地方法院民事裁定
111年度消債更字第72號
聲  請  人  
即  債務人  呂忠勤  

上列聲請人因消費者債務清理條例事件，聲請更生，本院裁定如
下：
    主  文
債務人甲○○自民國111年5月31日下午4時起開始更生程序。
命司法事務官進行本件更生程序。
    理  由
一、按債務人不能清償債務或有不能清償之虞者，得依本條例所
    定更生或清算程序，清理其債務；債務人無擔保或無優先權
    之本金及利息債務總額未逾新臺幣（下同）1,200萬元者，
    於法院裁定開始清算程序或宣告破產前，得向法院聲請更生
    ；債務人對於金融機構負債務者，在聲請更生或清算前，應
    向最大債權金融機構請求協商債務清償方案，或向其住、居
    所地之法院或鄉、鎮、市、區調解委員會聲請債務清理之調
    解，消費者債務清理條例（下稱消債條例）第3條、第42條
    第1項、第151條第1項定有明文。次按法院開始更生程序之
    裁定，應載明其年、月、日、時，並即時發生效力；法院裁
    定開始更生或清算程序後，得命司法事務官進行更生或清算
    程序；必要時，得選任律師、會計師或其他適當之自然人或
    法人一人為監督人或管理人，消債條例第45條第1項、第16
    條第1項分別定有明文。
二、聲請意旨略以：聲請人前積欠金融機構債務無法清償，於11
    0年7月間向最大債權銀行即臺灣中小企業銀行股份有限公司
    （下稱臺灣企銀）申請消費者債務清理之前置協商，但協商
    不成立。又其無擔保或無優先權之債務總額為347,000元，
    且未經法院裁定開始清算程序或宣告破產，爰聲請裁定准予
    更生等語。
三、經查：
（一）關於前置協商之要件：聲請人前於110年7月間向最大債權
      銀行即臺灣企銀申請消費者債務清理之前置協商，因無力
      負擔任何還款條件而與最大債權銀行協商不成立等情，有
      前置協商不成立通知書及財團法人金融聯合徵信中心查詢
      當事人綜合信用報告回覆書等件附卷可按（本院卷33頁、
      87至96頁），堪可採認。
（二）關於聲請人之債務總額：聲請人雖陳報其無擔保或無優先
      權債務總額為347,000元（本院卷11頁），然依債權人之
      陳報（本院卷101至108頁、115至121頁），實為1,242,68
      0元（計算式：164,542元＋1,078,138元＝1,242,680元），
      本院認應以該金額為其債務總額。
（三）關於聲請人之財產及收入：聲請人名下並無財產，有聲請
      人提出之全國財產稅總歸戶財產查詢清單在卷可佐（本院
      卷35頁、137頁、143頁）；就收入部分，聲請人稱任職於
      傑翰營造有限公司，每月薪資約27,600元，核與聲請人提
      出108至109年度綜合所得稅各類所得資料清單、勞動部勞
      工保險局個人網路申報及查詢資料、薪資給付證明等件大
      致相符（本院卷53至57頁、63頁），且經本院查無聲請人
      其他收入資料，堪認聲請人所陳應屬實在，本院認以27,6
      00元列計其每月收入為適當。　
（四）關於聲請人之必要支出：聲請人陳報其每月必要生活費用
      為25,800元（包括：膳食費9,000元、交通費800元、電話
      及網路費800元、水電瓦斯費1,500元、雜支1,700元、房
      租4,500元、長女扶養費2,000元、次子扶養費5,500元）
      ，業據提出房屋租賃契約、水電費通知單、統一發票、戶
      口名簿、親屬系統表、聲請人未成年子女之全國財產稅總
      歸戶財產查詢清單、108及109年度綜合所得稅各類所得資
      料清單等件附卷可考（本院卷67至85頁、139至143頁）。
      查聲請人陳報其扶養2名子女分別為90年次長女、92年次
      次子，其中90年次長女業已成年，已有謀生能力，自無受
      扶養必要，此部分扶養費應予剔除，92年次次子為未成年
      子女名下無財產，且尚在就學中，自有受父母扶養之必要
      ，衡酌聲請人與其配偶每月共同負擔該未成年子女扶養費
      5,500元，尚屬合理。復審酌桃園市111年度平均每人每月
      最低生活費、聲請人之經濟及上開家庭狀況等情，認聲請
      人其個人每月生活費用應以上開最低生活費之1.2倍即18,
      337元為計，加上其扶養未成年子女5,500元，其每月必要
      生活費用應以23,837元列計。
（五）聲請人現每月所得收入約為27,600元，扣除其必要支出23
      ,837元後，剩餘3,763元（計算式：27,600元－23,837元＝3
      ,763元）。故依聲請人現收入及支出狀況，清償其前揭債
      務總額約需27年【計算式：（1,242,680元÷3,763元）÷12
      ≒27年】。而聲請人現年45歲（66年次），距勞工強制退
      休年齡（65歲），尚約20年。是審酌聲請人目前之收支狀
      況，及積欠債務之利息或違約金仍在增加中等情況，堪認
      聲請人之收入及財產狀況，有藉助更生制度調整其與債權
      人間權利義務關係之必要，自應許聲請人得藉由更生程序
      清理債務。
四、綜上所述，聲請人係消費者，已達不能清償債務之程度，經
    消費者債務清理調解不成立，復查無消債條例第6條第3項、
    第8條或第46條各款所定應駁回更生聲請之事由。從而，本
    件聲請於法有據，應予准許，並依同條例第16條第1項規定
    ，命司法事務官進行更生程序。
五、本院裁定准許開始更生程序，俾使聲請人得以重建經濟生活
    ，惟本裁定不生免責效力，須聲請人於更生程序中與債權人
    協定更生方案，並持續履行，始能依消債條例第73條免責，
    附此敘明。　　
中　　華　　民　　國　　111 　年　　5 　　月　　31　　日
                  民事第二庭    法　官　林其玄
以上正本係照原本作成。
本件裁定不得抗告。
本裁定業已於111年5月31日下午4時整公告。
中　　華　　民　　國　　111 　年　　5 　　月　　31　　日
                                書記官　陳佩伶